臺灣高等法院刑事判決
109年度交上易字第188號
上  訴  人  
即  被  告  律智仁


上列上訴人因公共危險案件，不服臺灣士林地方法院109年度審
交易字第131號，中華民國109年4月1日第一審判決（聲請簡易判
決處刑案號：臺灣士林地方檢察署108年度偵字第16594號），提
起上訴，本院判決如下：
    主  文
上訴駁回。
    事  實
一、律智仁自民國108年11月1日下午4時起至晚間8時止，在位於
    臺北市內湖區東湖附近之某雜貨店前飲用啤酒約鋁罐裝8罐
    後，竟仍於翌（2）日上午6時許，駕駛車牌號碼000－0000號
    自用小客車上路。嗣於同日上午6時35分許，在行經臺北市○
    ○區○○○路○段0號前路檢站時，為警攔檢查獲，並測得其吐氣
    所含酒精濃度達每公升0.36毫克，始悉上情。
二、案經臺北市政府警察局士林分局報告臺灣士林地方檢察署檢
    察官偵查後聲請以簡易判決處刑，後經臺灣士林地方法院認
    不宜以簡易判決處刑，改行通常程序。
    理  由
一、證據能力：
    本件認定事實所引用之卷證資料（包含人證、書證，詳下述
    及者），並無證據證明係公務員違背法定程序所取得，與本
    案亦有自然之關連性，公訴人、被告律智仁迄至本案言詞辯
    論終結，均不爭執該等卷證之證據能力或曾提出關於證據能
    力之聲明異議，本院認引為證據為適當，是依刑事訴訟法第
    159條之5等規定，下述認定事實所引用之證據方法均有證據
    能力，合先敘明。
二、認定事實：
    上開犯罪事實，業據被告於警詢、偵訊、原審及本院審理中
    自白無誤，並有酒精測定紀錄表、臺北市政府警察局舉發違
    反道路交通管理事件通知單、財團法人台灣電子檢驗中心呼
    氣酒精分析儀檢定合格證書、車輛詳細資料報表在卷可稽，
　　堪信被告前揭任意性自白核與事實相符而可採信，是本案事
    證已臻明確，被告犯行足堪認定，自應依法論科。
三、論罪及駁回上訴之理由：
  ㈠核被告所為，係犯刑法第185條之3第1項第1款之吐氣所含酒
    精濃度達0.25毫克以上而駕駛動力交通工具罪。
  ㈡查被告前因附表編號六之公共危險案件，經判刑確定，且入
    監後於108年2月15日有期徒刑部分執行完畢，此有本院被告
    前案紀錄表在卷可稽，其受有期徒刑執行完畢後，5年以內
    故意再犯本件有期徒刑以上之罪，為累犯，斟酌司法院大法
    官釋字第775號解釋文及解釋理由書之意旨，被告係因該案
    而入監執行，且於該案執行完畢後不到1年便再犯本案同一
    罪名之犯罪，其法敵對惡性較高，對此公共危險罪刑罰之反
    應力確屬薄弱，參酌公訴人、被告於辯論時對此表達之意見
    （見本院卷第77頁筆錄），本院認應有加重其刑之必要，爰
    依刑法第47條第1項之規定，加重其刑。
  ㈢原審同此認定，以被告罪證明確，適用刑法第185條之3第1項
    第1款、第47條第1項等規定，並審酌被告服用酒類並致吐氣
    所含酒精濃度達每公升0.25毫克以上後，竟仍貿然駕駛車輛
    上路，危及道路交通安全，且缺乏尊重其他用路人生命、財
    產安全之觀念，併兼衡其於犯後坦承犯行，及其之相關素行
    等一切情狀，量處有期徒刑8月，經核原審判決認事用法並
    無違誤，量刑亦稱妥適。
  ㈣被告就所犯上開公共危險罪提起上訴，坦認犯罪，但主張其
    經過一夜睡眠後方駕車上路，且家中尚有病父老母需要照顧
    ，請求從輕量刑，給予得易科罰金之刑云云。
  ㈤然而，從附表之前案紀錄可知，此次已係被告第7次酒駕犯公
    共危險罪，歷次確定判決之裁判法院均已斟酌其歷次酒測值
    、行為態樣、犯後態度等節，從罰金刑判到有期徒刑6月及
    併科最高上限之罰金新臺幣20萬元，即便不算構成累犯之編
    號六該次，亦累積有5次相同案件之前案紀錄，堪稱司法體
    系已反覆給予被告輕判之反省、悔過機會，寓有希望被告切
    勿再犯之意甚明，原審於量刑時所斟酌之各項量刑事實，並
    無錯誤；又依附表編號六之確定判決（見本院卷第61頁），
    被告當時已係飲酒至深夜11時30分許，又於翌日清晨5時40
    分許駕車上路，而仍測得吐氣酒精濃度每公升0.45毫克，顯
    見被告對己之酒精代謝快慢及需要更長之休息時間等節，應
    有一定之認知，對照本案事實，雖被告陳稱其飲酒與駕車上
    路間隔有所拉長，但客觀上仍不足以使其酒測值降到法定標
    準以下，被告甫執行完附表編號六之案件不滿一年再為相同
    行為，明明車內仍散發酒氣（見偵卷第18頁警詢筆錄員警之
    問題），卻未以其他方式避免自行駕車上路，主觀上當認其
    至少有酒駕超標之不確定故意（即便如此亦不違背其本意）
    ，自不能僅因被告辯稱有休息一晚而免其罪責，更無上訴理
    由狀所謂情堪憫恕、情輕法重而得以適用刑法第59條酌減其
    刑之餘地；至於被告所述之家庭狀況，衡諸被告已因附表編
    號六之案件實際入監執行半年，此次亦可妥為安排家人照顧
    之事，且近年來，酒駕於我國社會所造成之多起傷亡悲劇，
    已係嚴重之社會公安問題，被告反覆再犯，顯見其從未正視
    酒駕對他人、社會之莫大危險性，猶想貪圖方便，抱持僥倖
    心態，酒後恣意駕車上路，如再給予被告寬宥機會，諭知得
    易科罰金之刑度，難認被告會記取教訓、知所警惕，為貫徹
    刑罰一般預防與特別預防之目的性，本院認原審量處被告有
    期徒刑8月，核屬適當，被告上訴稱原審量刑過重云云，為
    無理由，應予駁回。
據上論斷，應依刑事訴訟法第368條，判決如主文。
本案經檢察官林士淳聲請簡易判決處刑，檢察官許祥珍到庭執行
職務。
中　　華　　民　　國　　109 　年　　7 　　月　　14　　日
                    刑事第八庭  審判長法  官  陳世宗 
                                      法  官  周明鴻
                                      法  官  吳勇毅 
以上正本證明與原本無異。
不得上訴。
                                      書記官  許家慧
中　　華　　民　　國　　109 　年　　7 　　月　　14　　日
附表：（被告本案以前之歷次公共危險前案紀錄）
編號 犯罪日期 酒測值 行為態樣 確定判決結果 一  94.02.16 1.17  mg/L 凌晨、駕駛租賃用小客車、行經市區道路為警查獲 臺灣臺北地方法院以94年度北交簡字第786號判決判處罰金銀元2萬5千元（得易服勞役）確定。 二  95.02.03 0.99 mg/L 晚間、駕駛自用小客車、行經市區道路撞及在旁路人騎乘之自行車而為警查獲 本院以96年度交上易字第197號判決判處有期徒刑6月、減為有期徒刑3月（得易科罰金）確定。 三  96.01.01 0.81  mg/L 晚間、駕駛普通重型機車、行經市區道路為警查獲 臺灣士林地方法院以96年度交簡字第430號判決判處有期徒刑6月、減為有期徒刑3月（得易科罰金）確定。 四 104.01.21 1.17  mg/L 下午、駕駛普通重型機車、行經市區道路為警查獲 臺灣士林地方法院以104年度審交簡字第69號判決判處有期徒刑5月（得易科罰金）確定。 五 105.05.07 0.46  mg/L 晚上、駕駛自用小客車、行經市區道路為警查獲 臺灣基隆地方法院以105年度基交簡字第542號判決判處有期徒刑6月（得易科罰金）確定。  六 107.03.15 0.45  mg/L 清晨、駕駛自用小客車、行經市區道路為警查獲 臺灣臺北地方法院以107年度審交易字第362號判決判處有期徒刑6月（得易科罰金），併科罰金新臺幣20萬元（得易服勞役）確定。